Inventaris van het Fonds 1379 (Фонд 1379) en afkomstig van het Ministerie van Defensie en enkele krijgsmachtonderdelen uit de periode (1749) 1928-1940
Nationaal Archief, Den Haag
- Archieven van territoriale commandanten en regimenten, B.
  - Infanterie-onderdelen, B.5
    - Grensbataljons, B.5.17
      - Voorbereiding tot vernietiging van spoorbrug nr. 1332 [brug tussen Weert en Roermond]., 1939; 300; 1 omslag
        Herkomst: 4e Grensbataljon.
      - Instructies voor de wacht door grensbataljon jagers bij object 1162, 31 maart 1940, met naamlijst van verdachte personen, gestencild., 301; 1 omslag
        Herkomst 6e Grensbataljon; Duitse dossierkenmerken: B402; C24 / 25.
      - Adressenlijst van de onderdelen ressorterende onder Territoriaal Bevelhebber Overijssel bij concentratie, met wijziging, met dradenkaart van de inductor-verbindingen, voor gebruik na ontvangst van het telegram Q. Zeer Geheim., 1939; 302; 1 omslag
        Herkomst 8e Grensbataljon; Duitse dossierkenmerken: T 401, C 65.
      - Brieven ingekomen bij commandant van de 14e Reserve Grens-Compagnie van de periode van 20 januari-8 mei 1940., 303; 1 pak
        Herkomst 14e Reserve Grensbataljon.
  - Luchtstrijdkrachten, B.6
    - 2e Luchtvaartregiment, B.6.1
      - Legerorders, gedrukt., 1926-1938; 304; 1 omslag
        Duitse dossierkenmerken: A2/9.
      - Circulaire betreffende de verstrekking van voorschriften en reglementen, met bijlagen, gestencild., 1939; 305; 1 omslag
      - Kentekenen der militaire vliegtuigen, gedrukt., c.1939; 306; 2 stukken
      - Controle op burgerluchtverkeer, lijst van vliegtuigtypen van buitenlandse maatschappijen., 1939; 307; 2 stukken
      - Rapport inzake de mogelijkheid een aantal vliegtuigen van Welschap buiten het vliegterrein op te stellen, afschrift., 1939; 308; 1 stuk
      - Mobilisatieverslag van 2e luchtvaartregiment, IVe Verkenningsgroep, met ingekomen circulaires van inspecteur Militaire Luchtvaart, Algemeen Hoofdkwartier, afdeling Luchtverdediging, met bijlagen., 1939; 309; 1 omslag
        Duitse dossierkenmerken: B175/2-4.
      - Circulaires betreffende bestrijding van anti-militaristische uitlatingen en gedragingen, gestencild., 1939-1940; 310; 1 omslag
      - Vernieling landingsterreinen., 1939-1940; 311; 1 omslag
      - Instructies voor het houden van oefeningen door het 2e luchtvaartregiment, IV verkenningsgroep, en verslagen van deze oefeningen., 1939-1940; 312; 1 pak
        Duitse dossierkenmerken: B 400, C50
      - Gebruik nieuwe stafkaart., 1940; 313; 1 stuk
      - Paraatheid van het 2e Luchtvaartregiment., 1940 mrt.-mei; 314; 1 omslag
      - Oefening van waarnemers., 1940; 315; 1 omslag
      - Lijst van te gebruiken oliesoorten in diverse vliegtuigmotoren, gestencild., 1940; 316; 1 stuk
      - Voorschriften voor de bestrijding van duikbommenwerpers., 1940; 317; 1 omslag
      - Instructies voor de officier van materieel bij een afdeling luchtstrijdkrachten., 1940; 318
        Duitse dossierkenmerken: B175/1.
      - Resultaten verkenningen Amersfoort Oost, schetsen en kaarten, met luchtfoto's van verkenningsoefeningen voor de artillerie in dat gebied, gemaakt door de I verkenningsgroep luchtverkenning., 1939-1940; 319; 1 omslag
        Duitse dossierkenmerken: F 400/ Ia, F 8.
      - Dictaat militaire aardrijkskunde van de Waarnemersschool. - (s.l.: s.n., s.a.), gestencild., z.d.; 320; 1 omslag
        Duitse dossierkenmerken: E5.
    - Luchtvaartbedrijf Soesterberg, B.6.2
      - Technische tekeningen van onderdelen van de afvuurinrichting voor Vickers M.G. model M18 vliegtuig, met stuklijsten, lichtdrukken., 1933; 321; 1 omslag
        Duitse dossierkenmerken: B402, C26; C26 / 53.
  - Diverse onderdelen, B.7
    - Foto's afkomstig van Topografische Inrichting betreffende geschutstellingen, loopgraven, kazematten., 1915; 322
      Duitse dossierkenmerken: B175/9; Nederlandse kenmerken: Top. Inr. codering F2. Alg. 7.
    - Opgaven van aanvullingen en wijzigingen in de Leidraad ten behoeve van het Administratieve verlofskader, uitgave 1930 en 1934, gestencild., 1934-1935; 323; 2 stukken
      Herkomst: School dienstplichtige onderofficieren administrateur; Duitse dossierkenmerken: A1/9, A1/9.
    - Mobilisatiebepalingen voor het Wapen der Koninklijke Marechaussee, gestencild, met aanvullende orders en instructies., 1935-1940; 324; 1 omslag
      Herkomst: Koninklijke Marechaussee, Brigade Sittard.
    - Stukken afkomstig van de toegevoegde officier van het Magazijn van Levensmiddelen te Bergen op Zoom betreffende mobilisatieoplegging van goederen., 1935-1940; 325; 1 omslag
      Duitse dossierkenmerken: B 401, C62.
    - Instructies van de Cdt positie IJmuiden voor militairen betreffende optreden tegen spionage en vreemdelingen, gestencild., 1939; 326; 2 stukken
      Herkomst: Cdt Marine IJmuiden; Duitse dossierkenmerken: B111, F1.
  - Onduidelijke herkomst landmacht, B.8
    - Geheime circulaire van de cdt van het veldleger betreffende het handhaven van de krijgstucht, gestencild., 1938; 327; 1 stuk
      Herkomst: een de compagniescommandanten van I Div; Duitse dossierkenmerken: B433.
    - Tekst van een voordracht van de cdt Lichte Divisie over taken en plichten van officieren bij oefeningen, gestencild., 1940 jan.; 328; 1 stuk
      Herkomst: lt. v. Stibbe; Duitse dossierkenmerken: C/6.
    - Kadastrale plattegronden van de gemeente Eijgelshoven, schaal 1: 1250., 1912, z.j.; 329; 3 stukken
    - Scholingsmateriaal in vraag en antwoordvorm aangaande de dienstplicht en mobilisatie in Nederland., 1939 sep./okt.; 330; 1 omslag
      Duitse dossierkenmerken: B400 VIII, D5.
    - Uittreksels van dienstorders over wachtposten, verlof, aanschaf van velduniformen en een mobilisatie-instructie uit 1935 in klad., 1935 en 1939; 331; 1 omslag
      Herkomst: postdct te Boxmeer; Duitse dossierkenmerken: F4.
    - Technische aanwijzigingen voor ploeg C in het vak Breda - S.V.Z. betreffende het voorbereiden en aanbrengen van boomverhakkingen met springmiddelen, de hindernis V 10, in de weg van Dassemus naar Ulvenhout bij de brug over de Broeksche Beek., z.d.; 332; 1 omslag
      Herkomst: ploegcdt.;Duitse dossierkenmerken: F4 / 1112.
    - "Verantwoordelijkheid motorrijder", instructie voor chauffeurs van motorvoertuigen, gestencild., ca. 1938; 333; 1 stuk
    - Kaarten van Friesland met het telefoonnet van het Provinciaal Electriciteitsbedrijf en van noord-oost Nederland (district Zwolle), met ingetekend "luchtwachtportalen"., 1933, 1938; 334; 2 stukken
    - Regeling betreffende de verpleging van een detachement van het III Depot Genietroepen bij opkomst op de eerste dag van de mobilisatie., ca. 1938; 337; 1 stuk
- Archiefbescheiden van particulieren, C.
  - Cursusboek constructieleer voor autohersteller AIB door R. Klein, met tekeningen (handgeschreven)., c.1930; 338; 1 deel
  - Persoonlijke stukken van een dienstplichtig sergeant (stukken betreffende een bridgecursus en een middenstandscursus, artikel over petroleum en bitumen)., 1939-1940; 339; 1 omslag
  - Dagboek van Jan Christiaansen, opgekomen bij de Centrale Onderwijsinrichting te Haarlem en ingedeeld bij de Derde Tirailleurscompagnie, Kloosterkazerne te Breda, over de periode 16 september 1939 - 10 mei 1940, fotokopie., 1939-1940; 340; 1 deeltje
    Origineel overgedragen in 2002 aan de erfgenamen van Jan Christiaanse.
    Duitse dossierkenmerken: E2.
  - No. 622: Leerboek der pionierkunst voor de cadetten der infanterie en artillerie, in opleiding voor het leger in Nederlandsch-Indië. II: Figuren / door J.B.A. Bruning. - (Breda: Koninklijke Militaire Academie, 1929), gedrukt, met inliggend twee handgeschreven overhoringen, d.d. 20 en 25 januari 1940 afgenomen aan S. Abdoel Rachman, en een persoonlijke brief in concept van NN aan "Et", Den Haag d.d. 25 maart 1940., 1929-1940; 341; 1 deel
    Duitse dossierkenmerken: 45.
  - Verslag van kapitein Prinsen betreffende de krijgsgebeurtenissen in Maastricht tijdens de meidagen van 1940, met een aan hem gerichte brief., 1940 mei; 342; 2 stukken
  - Krantenknipsel van de NRC van 12 april 1940 inzake een West-Duitse kunsttentoonstelling in het Stedelijk Museum te Amsterdam., 343; 1 stuk
    Duitse dossierkenmerken: D15.
- Archiefbescheiden van buitenlandse herkomst, D.
  - Duits archiefmateriaal, D.1
    - "Karte der Stellungen", kaart van zuid-west Nederland, waarop ingetekend de forten, versterkingen en de inundatiegebieden van de Nieuwe Hollandse Waterlinie., 1916; 344; 1 stuk
    - Deel van de kaart van Geertruidenberg met daarop door Duitsers aangegeven inundatiegebieden in de Vesting Holland., c.1940; 345; 1 stuk
    - Einteilung des Niederländischen Heeres, nach dem Stande von 9. 5. 1940, afschrift in het Duits naar niet aanwezig Nederlandse origineel, getypt, in tweevoud., 346; 1 omslag
      Herkomst: Aktensammelstelle West; Duitse dossierkenmerken: B458 / B458 / 29.
    - Verslagen van de Pionier-Erkundigingsstab Holland over Nederlandse kazematten en de inrichting daarvan, met bijlagen., 1940; 347; 1 omslag
      Herkomst: Oberkommando des Heeres.
    - Kurz Uebersicht über den Verlauf des Krieges auf Niederländischem Grundgebiet vom 10.-19. Mai 1940, vertaling van een verslag, opgemaakt door de afdeling 1b (krijgsgeschiedenis) van het Hoofdafwikkelingsbureau van de Nederlandse weermacht, met bijlagen, afschrift., 1941; 348; 1 omslag
      Duitse dossierkenmerken: D1.
    - Vertaling in het Duits van: Verslag van een lezing van dr. J. Ruttink over toxicologische, chemische en technische problemen in de oorlog, 1935; verslag over gasaanvallen van O. von Pohlreich, z.d.; Cursus voor gasofficieren, 1938., 1941; 349; 1 omslag
      Herkomst: Aktensammelstelle West; Duitse dossierkenmerken: K/1.
    - Overzichten van vanuit Nederland - direct en via entrepots - naar Duitsland Frankrijk en België geëxporteerde producten en goederen, gestencild, in het Frans., c.1942; 350; 1 omslag
      Duitse dossierkenmerken: F5.
  - Belgisch archiefmateriaal, D.2
    - Dagorders van het 28e linieregiment, no. 1 (1 januari 1940) t/m no. 114 (4 mei 1940), gestencild., 351; 1 omslag
      Herkomst: Belgische Staf 28e linieregiment.
    - Franstalige kaarten van de zwakke punten in de Belgische verdedigingslinie., z.d.; 352; 1 omslag
    - 'Organisation de l'armee neerlandaise', rapport over de militaire situatie in Nederland van de 'Etat-Major Général de l' Armée 2ème Section' van het Belgische 'Ministere de la Defense Nationale' te Brussel, gestencild., 1939 nov.; 353; 1 deel
      Herkomst: Ministère de la Defense Nationale.
    - Notitieboekje voor de groepsoverste van het 9e linieregiment, schoolcompagnie, gestencild., c.1938; 354; 1 omslag
      Herkomst: Belgische 9e linie regiment.
    - Inlijving van Marcel E.M. Schueremans in het 9e linieregiment., 1935; 355; 1 stuk
    - Handleidingen van het C.S.O.I.B.I. voor het oefenen van strijders, gestencild., z.d.; 357; 1 pak
      Herkomst: Belgische 9e linieregiment.
    - Uitleg over het gebruik van de film getiteld: Het mitrailleur-geweer., z.j.; 356; 1 katern
      Herkomst: Belgische 13e Regiment Artillerie.
  - Frans archiefmateriaal, D.3
    - Note sur la defense de la Hollande van de Section des Armées Etrangères van de Franse Generale Staf, gestencild., 1936; 358; 1 stuk
    - Franstalige kaarten van Nederland waarop het wegennet, de industriegebieden, de goederenstroom en de militaire posities staan afgebeeld, gestencild., (1939); 359; 1 omslag
      Herkomst: Centre des Hautes Etudes Militaires.
    - 'Notice sur la Hollande', rapport van het 'Centre des Hautes Etudes Militaires' over de bevolking, de economische en militaire situatie en de grondstoffenreserves in Nederland, gestencild., 1939; 360; 1 katern
    - Begroting voor het Departement van Onderwijs, Kunsten en Wetenschappen voor het dienstjaar 1935, kamerstukken, gedrukt., 1934; 361; 1 omslag
      Herkomst: blijkens opschrift toegezonden aan de C.T.I. de France.
- Niet militaire archiefstukken, E.
  Blijkens eerdere opgave bevat het archief nog meer bestanddelen van andere herkomst. Deze bescheiden zijn thans niet overgedragen, en zouden in de loop van 2002 alsnog volgen. Dat is niet gebeurd.
  - Gemeente Hoogezand, E.1
    - Dossier inzake de voorbereiding van maatregelen die moeten worden getroffen bij mobilisatie., c.1938; 362; 1 omslag
      Herkomst: Gemeente Hoogezand; Duitse dossierkenmerken: D10.
  - Redactie tijdschrift Storm, E.2
    - Minuten van uitgaande stukken van en enkele ingekomen brieven bij de Samenwerkende Kaderlandstormvereningen in Nederland, voornamelijk van de redactie van het tijdschrift "Storm" en de adviseur van het maandblad, dhr. Brijnen., 1930-1933; 363; 1 pak
    - Lidmaatschapskaart van mv. S.M. Brijnen-Beers van de Nederlandsche Beweging voor Eenheid en Democratie., 1939; 364; 1 stuk
  - B. Strauss te 's-Gravenhage, E.3
    - Overeenkomsten en correspondentie tussen B. Strauss te 's-Gravenhage en Engelse en Nederlandse zakenpartners inzake de oprichting van een maatschappij tot exploitatie in Nederland van de zogeheten Luhman patenten inzake het bakken van stenen., 1934-1935; 365; 1 omslag